臺灣高雄地方法院交通事件裁定　　　　　　　　　 九十一年度交聲字第三六號
　　原處分機關　高雄巿交通事件裁決所
　　異　議　人　甲○○
　　受處 分 人　淳中實業有限公司
　　法定代理人　高永中
右列異議人因違反道路交通管理處罰條例案件，不服原處分機關對右列受處分人九十
一年五月七日所為之裁決處分（原裁決書案號：高監五字第裁八０Ｎ0000000
0、八０－Ｎ00000000號），聲明異議，本院裁定如左：
    主  文
異議駁回。
    理  由
一、本件抗告意旨略以：異議人甲○○前於九十一年三月二十日下午三時十五分許，
    駕駛車號ＶＰ－三０一二號自用小貨車，載運管路清潔劑約五百公升，於行經高
    雄縣鳳山市○○路二九六號前，經交通警察以所載運之清管劑係危險物品，但既
    未請領臨時通行證，亦未依規定於車後設置紅色三角旗標識以資警示，違反道路
    交通管理處罰條例第二十九條第一項第三款規定，開單告發，並經原處分機關各
    裁決處分新台幣各三千元（合計六千元），惟查上揭載運之清管劑，僅係一般清
    洗藥劑，對鋼材車身並無腐蝕性，而且係依美國化學配方生產，僅以磷酸為酸劑
    ，經過腐蝕浸漬測試，完全符合安全標準，化學性質溫和安全，並非危險物：此
    外磷酸成份僅百分之十六，換算磷酸總量僅八十公升（依總重五百公升計），亦
    未逾危險物品二百公升之載運標準。茲原處分機關不察，遽予裁決處罰，為此聲
    明異議等語。
二、按道路交通管理處罰條例第八十七條第一項係規定：受處分人不服第八條主管機
    關所為之處罰得於接到裁決之翌日起十日內向管轄地方法院聲明異議，足證聲明
    異議以受處分人為限；又按汽車裝載時，有左列情形之一者，處「汽車所有人」
    新台幣三千元以上九千元以下罰鍰，並責令改正或禁止通行：．．．（第）三款
    ：裝載危險物品，未請領臨時通行證，或未遵守有關安全之規定者，．．．此觀
    諸同條例第二十九條第一項第三款規定自明。準見違反前揭條例第二十九條之規
    定，其受處分人以汽車所有人為主體，並不兼及於駕駛行為人。茲查本件系爭車
    號ＶＰ－三０一二號自用小貨車係淳中實業有限公司（下稱：淳中公司）所有，
    而異議人甲○○乃受僱於淳中公司之司機，於前載違規時、地，係依淳中公司指
    示駕駛該ＶＰ－三０一二號貨車載運上述清管劑，以上均據淳中公司職員趙今萍
    陳述甚詳，有本件公務電話紀錄單附卷足佐。依上述說明，本件原處分機關依道
    路交通管理處罰條例第二十九條第一項第三款規定，對汽車所有人即受處分人淳
    中公司依法裁罰，於法當事人適格即無不當，縱對原處分機關之裁決不服，亦僅
    能由受處分人淳中公司聲明異議。茲本件異議人甲○○既非汽車所有人，亦非受
    處分人，無提起本件異議之權利，其聲明異議即不適法應予駁回。
據上論結，依道路交通案件處理辦法第十八條，裁定如主文。
中    華    民    國    九十一    年       十       月      三十一      日
                              臺灣高雄地方法院交通法庭
                                  法  官   朱  盈  吉
右正本證明與原本無異。
如不服本裁定應於送達後五日內向本院提出抗告狀。
                                  書記官   吳  金  霞
中    華    民    國    九十一    年      十一      月        五        日
